sl-SI: Vrsta filtra za bazen: Kartuša; Diatomejska zemlja (DE); Vlaknasta krogla; Stekleni mediji; Mešana tehnika; Pesek; Zeolit; Drug
sk-SK: Typ bazénového filtra: Náplň; Kremelina (DE); Vláknitá guľa; Sklenené filtračné médium; Zmiešané médiá; Piesok; Zeolit; Iné
es: Tipo de filtro de piscina: Cartucho; Tierra de diatomeas (DE); Bola de fibra; Vidrio filtrante; Técnica mixta; Arena; Zeolita; Otros
nb: Bassengfiltertype: Patron; Diatoméjord (DE); Fiberball; Glassmedium; Blandede medier; Sand; Zeolitt; Annet
ja: プールフィルターの種類: カートリッジ; 珪藻土（DE）; ファイバーボール; グラスメディア; 混合; 砂; ゼオライト; その他
it: Tipo di filtro per piscina: Cartuccia; Terra di diatomee (DE); Palla di fibra; Glass contenuti multimediali; Materiali filtranti misti; Sabbia; Zeolite; Altro
de: Poolfiltertyp: Kartusche; Kieselgur (DE); Faserball; Filterglas; Gemischte Medien; Sand; Zeolith; Sonstiges
tr: Havuz filtresi tipi: Kartuş; Diyatomlu toprak (DE); Elyaf Top; Cam Filtre Medyası; Karışık teknik; Kum; Zeolit; Diğer
el: Τύπος φίλτρου πισίνας: Κασέτα; Γη Διατομών (DE); Μπάλα ινών; Γυάλινη πολυμέσα; Μικτά μέσα; Άμμου; Ζεόλιθου; Άλλο
zh-TW: 泳池過濾器類型: 濾芯; 矽藻土 (DE); 過濾球; 玻璃濾材; 複合媒材; 沙子; 沸石; 其他
pt-PT: Tipo de filtro de piscina: Cartucho; Terra diatomácea (TD); Bola de fibra; Meio filtrante de vidro; Técnica mista; Areia; Zeólito; Outro
en: Pool filter type: Cartridge; Diatomaceous Earth (DE); Fiber Ball; Glass Media; Mixed Media; Sand; Zeolite; Other
th: ประเภทถังกรองสระว่ายน้ำ: ตลับ; สารกรองดินไดอะตอม (DE); ลูกบอลกรองไฟเบอร์; สื่อกรองจากแก้ว; สื่อผสม; ทราย; ซีโอไลต์; อื่นๆ
da: Poolfiltertype: Patron; Diatoméjord (DE); Fiberkugle; Glasmedie; Blandede medier; Sand; Zeolit; Andet
vi: Loại bộ lọc hồ bơi: Hộp; Đất tảo cát (DE); Banh sợi lọc nước; Cát thủy tinh lọc nước; Phương tiện hỗn hợp; Cát; Zeolite; Khác
ro-RO: Tipul filtrului pentru piscină: Cartuș; Pământ de diatomee (DE); Bilă din fibră; Mediu de sticlă; Mediu mixt; Nisip; Zeolit; Altele
pt-BR: Tipo de filtro de piscina: Cartucho; Terra diatomácea (TD); Bola de fibra; Meio filtrante de vidro; Mídia mista; Areia; Zeólita; Outro
lt-LT: Baseino filtro tipas: Kasetė; Diatomitinė žemė (DE); Pluošto rutulys; Stiklo medija; Mixed Media; Smėlis; Zeolite; Kita
nl: Type zwembadfilter: Inktpatroon; Diatomeeënfilter (DE); Filterballen; Glasmedia; Gemengde media; Zand; Zeoliet; Overig
cs: Typ bazénového filtru: Kartuše; Křemelina (DE); Filtrační kuličky; Filtrační sklo; Smíšená technika; Písek; Zeolit; Jiné
ru: Тип фильтра для бассейна: Картриджный; Диатомитовый порошок; Полиэфирный шарик; Стеклянный фильтрующий материал; Комбинированный; Песочный; Цеолитовый; Другой
pl: Typ filtra basenowego: Wkład filtracyjny; Ziemia okrzemkowa (DE); Kule filtracyjne; Złoże szklane; Złoże mieszane; Piasek; Zeolit; Inne
hr-HR: Vrsta filtra za bazen: Uložak; Dijatomejska zemlja (DE); Loptica od vlakna; Stakleni mediji; Mješovita tehnika; Pijesak; Zeolit; Ostalo
fi: Altaan suodattimen tyyppi: Kasetti; Piimaa (DE); Kuitupallo; Lasimateriaali; Sekamateriaali; Hiekka; Zeoliitti; Muu
sv: Poolfiltertyp: Patron; Kiselgur (DE); Fiberboll; Glasmedia; Mixade media; Sand; Zeolit; Övrigt
ko: 수영장 필터 유형: 카트리지; 규조토(DE); 여과용 공; 유리 여과재; 혼합 매체; 모래; 제오라이트; 기타
zh-CN: 泳池过滤器类型: 滤芯; 硅藻土 (DE); 纤维球; 玻璃介质; 混合媒介; 沙子; 沸石; 其他
hu: Medenceszűrő típusa: Patron; Kovaföld (DE); Rostlabda; Üvegalapú szűrőközeg; Vegyes technika; Homok; Zeolit; Egyéb
fr: Type de filtre pour piscine: Cartouche; Terre de diatomées (DE); Boule de fibres; Média filtrant en verre; Technique mixte; Sable; Zéolithe; Autre
bg-BG: Тип филтър за басейн: Касета; Диатомична пръст (DE); Филтърни топки; Стъклен пълнеж; Смесена филтрираща среда; Пясък; Зеолит; Друго